【裁判字號】    94,訴,90
【裁判日期】    950324
【裁判案由】    給付貨款
【裁判全文】
臺灣臺北地方法院民事判決                94年度訴字第90號
原      告  群環科技股份有限公司
法定代理人  甲○○
訴訟代理人  徐滄明律師
複代理人    丙○○
被      告  佳網國際股份有限公司
法定代理人  乙○○
訴訟代理人  宋忠興律師
上列當事人間請求給付貨款事件，本院於九十五年三月九日言詞
辯論終結，判決如下：
    主  文
原告之訴及假執行之聲請均駁回。
訴訟費用由原告連帶負擔。
    事實及理由
一、原告方面：
  請求給付貨款，聲明：被告應給付原告新台幣3,528,000元
    及自93年1月1日起至清償日止，按年息5%計算之利息。及為
    以供擔保為條件之假執行宣告。
  被告於92年7月1日向原告訂購伺服器100台，總價0000000元
    ，原告自92年7月31日陸續出貨，因貨物瑕疵，原告全部收
    回修補完成，出貨完成後，經被告於92年10月31日全部驗收
    完成，依民法第367條之規定，被告應給付全數貨款。
    又本件驗收於92年10月31日完成，合約採月結60天一次付清
    ，故被告應自93年1月1日起按年息5%計算利息給原告。
  對被告抗辯之陳述：
    (1)依民法第356條規定，解除權或請求權之行使，應於受通
      知後6個月或自物之交付時起經5年而消滅。被告於92年10
      月31日驗收完成，並未通知原告有關買賣標的物之瑕疵，
      且從驗收後至原告93年12月23日起訴止，已逾1年，無論
      解除契約或減少價金請求權均罹於時效而消滅，被告在原
      告起訴後，並遲至94年1月25日始通知解除契約，顯屬權
      利濫用，違反誠信原則。
    (2)被告訂購單上並未載明要買SCSI PORT，SCSI PORT乃選用
      配備。被告訂購單之規則與原告目錄規則不同，原告目錄
      規則已標明SCSI介面是選用（optional）。且原告於被告
      訂購前交付被告之產品說明光碟簡介第3頁SCSI接頭：
      SCSI接頭可提供Ultra SCSI連線（選用），被告未於訂購
      單載明選用SCSI，原告即不負出有SCSI介面之伺服器之責
      。
  證據：
    (1)提出訂購單暨電子計算機統一發票（見本院卷第7頁至第
      7-1頁）。
    (2)規格表（見本院卷第46頁）。
    (3)台北長安郵局第86號存證信函（見本院卷第47頁至第49頁
      ）。
    (4)目錄（見本院卷第56頁）。
    (5)賺錢快報（見本院卷第57頁至第58頁）。
    (6)光碟簡介節錄（見本院卷第59頁）。
二、被告方面：
  因原告不完全給付，而且解除契約。聲明：原告之訴及假執
    行之聲請均駁回。及如受不利之判決，願供擔保，請准宣告
    免為假執行。
  被告於92年7月1日向原告訂購伺服器SUN（昇陽）Qube3一百
    台及備品機三台，第一批40台於同年7月31日送達，經被告
    於同年8月6日開箱測試檢查，發現全部皆無法正常開機（問
    題率100%），且此批貨物皆無SCSI（SmallCompu terStanda
    rd Interface）PORT，與規格不符，被告即通知原告。原告
    據通知後，就庫存未送之63台加以檢測，瑕疵情況亦同。原
    告因之將全部貨物退還予原廠即昇陽電機股份有限公司處理
    。嗣後原告宣稱該批貨物已經修補完成，先後至同年10月23
    日止合計送來101台，內中有1台不能正常開機，惟全部貨物
    仍與規格不符，仍無SCSI PORT。
    被告經多方聯繫，原告仍未提出解決方案，因之於93年12月
    16日以存證信函催告補正，並於94年1月25日聲明解除本件
    買賣。兩造間之買賣契約既已合法解除，原告即無由提起本
    件給付貨款之訴。
  對原告再陳述之再抗辯：
    (1)本件買賣標的之伺服器應包括SCSI（Small Computer
      Standard Interface小型電腦標準介面）PORT，原告迄今
      仍未補正該項規格不符問題：被告於92年1月20日向原告
      訂購並用於測試研發之5台伺服器，即為產品代碼為Q36
      CH8 U20U之伺服器，依原告隨電腦檢附之產品規格說明書
      ，該Q36 CH8 U20U產品代碼之伺服器必須含有SCSI介面。
      事實上，原告於92年1月20日所提供之5台供測試用之伺服
      器，經測試後，其規格、品質並無問題，因此被告即於92
      年7月1日正式向原告下單購買100台CBT-Q 36 CH8 U20U
      QUBE3 450Mhz/256MB/40GB之伺服器，另加備品機3台，共
      應交付103台。被告原擬立即退回該100台伺服器，並解除
      是項買賣契約，惟於原告及原廠（昇陽電腦股份有限公司
      ）全力保證將儘快解決該項規格不符問題後，被告僅先作
      數量上之驗收，並候原告與原廠協商解決該項問題。詎料
      ，被告收受該100台伺服器後，原告及原廠遲遲無法提供
      具體解決方法，後即因原告及原廠之承辦人員、高級主管
      陸續離職，更造成被告聯繫上之困難，為保留書面證據，
      被告旋即於翌（93）年1月8日以存證信函促原告儘速解決
      問題。其後，原被告間陸續有多達12次之信函來往。被告
      因慮及原告有能力及誠意解決無SCSI PORT之問題，並願
      給予被告相當之補償；又一旦本項買賣契約解除後，被告
      對於買家須負擔違約責任，故被告不予輕易解約。豈知，
      原告竟提出本件訴訟，更有違誠信原則。
    (2)本案原告迄今仍未能提供規格CBT-Q36 CH8 U20U QUBE3
      450Mhz 256MB 40GB，內有SCSI PORT之伺服器予被告，已
      給付遲延，經被告一再以書面催告促其改正，惟原告始終
      無法提供規格無誤之產品，故被告於94年1月25日正式解
      除本件買賣契約，按民法第232條、254條規定應屬有理由
      。況，原告遲未能交付規格相符之產品，已造成被告重大
      損失，被告公司因此更被迫裁撤人員及本項業務，縱使原
      告現能夠提供規格完全相符之伺服器產品，惟因該伺服器
      商機已過，該遲延後之給付對被告已無任何實益，依前揭
      法文規定，被告仍得拒絕原告之給付。
  證據：
    (1)提出被告92年8月8日緊急通知電子郵件（見本院卷第18頁
      ）
    (2)主機相片及規格表（見本院卷第19頁至第20頁）。
    (3)台北長安郵局第02481號存證信函（見本院卷第21頁至第
      23頁）。
    (4)台北長安郵局第150號存證信函（見本院卷第24頁）。
    (5)原告92年1月20日所開立予被告之統一發票影本（見本院
      卷第65頁）。
    (6)存證信函13份（見本院卷第66頁至第108頁）。
    (7)原告提供之產品簡介說明書乙份（見本院卷第109頁）。
    (8)1-12：伺服器外箱、箱內物品、光碟等彩色相片共12幀（
      見本院卷第110頁至第121頁）。
三、雙方之爭執僅在買賣交易中有無包括SCSI（Small Computer
    Standard Interface）PORT。
    原告認為那是選用配備，但被告認為是整體交易的一部份。
  本件訂購單（卷p-07）並未載明相關配備，僅載明廠牌級機
    種，100台SUN QUBE3 450Mhz/256MB/40GB之伺服器，另加備
    品機SUN QUBE3，3台。而且也無其他附件供參。
    被告認為產品規格書（參見p-20）包含SCSIPORT。但原告認
    為被告訂購單上並未載明要買SCSIPORT，SCSIPORT乃選用配
    備。被告訂購單之規則與原告目錄規則不同，原告目錄規則
    已標明SCSI介面是選用（optional）。
  參見被證七，原告公司之產品簡介說明中，已經載明產品代
    碼為「Q36 CH8 U20U」者，產品組態為「QUBE3 450Mhz、
    ....SCSI 介面」，可見包含SCSI介面為品規劃行銷的一種
    方式，而且配合產品規格書（參見p-20）是包含SCSIPORT。
    雖原告舉出其他快報（原證(5)賺錢快報，見本院卷第57頁至
    第58頁），將SCSI介面列為選用（optional），然而實際上
    應該以交易當時之參考資料為準。兩造均認為自己所提出之
    有利證據才是參考資料。
  送交被告之貨箱（見被證8-4，卷113頁），貨名為「QUBE3
    450Mhz/256MB/40GB之伺服器」與被證七，原告公司之產品
    簡介說明中，已經載明產品代碼為「Q36 CH8 U20U」者，產
    品組態為「QUBE3 450Mhz、....SCSI 介面」者相符，可見
    應包含SCSI介面。而原告所稱之證物「賺錢快報（見本院卷
    第57頁至第58頁）是300Mhz相容處理主機，而二者有別。誠
    如被證七，行銷方式而言，300Mhz是Business Edition，而
    450Mhz是Professional Edition，二者自有不同。原告所稱
    與自行行銷之說明有差異而無可憑，被告抗辯為有理由。
四、被告既已解除契約，自無再為付款之必要。
五、訴訟費用支負擔：民事訴訟法第78條。
中    華    民    國    95    年    3     月    24    日
                  民事第五庭    法  官  陳心弘
以上正本係照原本作成
如對本判決上訴，須於判決送達後20日內向本院提出上訴狀
中    華    民    國    95    年    3     月    24    日
                                書記官  許博為


司法院資訊處製作；財團法人民間司法改革基金會備份。
